臺灣新北地方法院刑事判決
110年度訴字第505號
公　訴　人　臺灣新北地方檢察署檢察官
被　　　告　朱弈全　
          　方麒任
選任辯護人　陳彥旭律師
上列被告因妨害自由案件，經檢察官提起公訴（109年度偵字第1
7091、19751號），本院判決如下：
    主  文
朱弈全共同犯剝奪他人行動自由罪，處有期徒刑陸月，如易科罰
金，以新臺幣壹仟元折算壹日。
方麒任共同犯剝奪他人行動自由罪，處有期徒刑陸月，如易科罰
金，以新臺幣壹仟元折算壹日。
扣案如附表一編號二十二、附表二所示之物均沒收。
    事  實
一、朱奕全與方麒任(原名:方威仁)為朋友，方麒任與陳筱青前
    因感情交往而有金錢往來，方麒任因認陳筱青積欠其新臺幣
    （下同）7萬元之債務未還，為了迫使陳筱青還款，竟與朱
    奕全共同基於剝奪他人行動自由之犯意聯絡，先推由方麒任
    於民國109年1月14日17-18時許，以通訊軟體LINE與陳筱青
    聯繫，並以討論是否再貸與陳筱青3萬元為由，與陳筱青相
    約在新北市○○區○○路0段000號前見面，再由方麒任於同日19
    時46分許，駕駛車牌號碼0000-00號自用小客車(下稱本案車
    輛)搭載朱弈全至上址，並邀陳筱青上車。待陳筱青上車後
    ，於行車過程中，由朱奕全向陳筱青恫以：「若籌不到錢就
    帶你去拍性愛影片及裸照 」等語，並以瓦斯手槍（經鑑定
    不具殺傷力；下稱本案槍枝）指向陳筱青頭部，嚇稱：「乖
    乖地就不會怎樣」等語；同時間由方麒任駕駛本案車輛於新
    北市○○區繞行，將陳筱青控制於朱奕全與方麒任之實力可支
    配的範圍，令陳筱青產生心理上之壓力，朱奕全、方麒任以
    此脅迫的方式使陳筱青心生畏懼，俟於要求陳筱青致電友人
    籌錢無果後，即令陳筱青簽立自白書及借據交由方麒任收受
    ，脅迫其行無義務之事，至同日23時17分許，始在新北市○○
    區某統一超商前釋放陳筱青，共同以此方式剝奪陳筱青之行
    動自由逾3小時。嗣經陳筱青報警，經警於109年5月12日，
    持搜索票至方麒任及朱弈全之住所(方麒任及朱弈全之住所
    地址如附表一、二備註欄所示)及朱奕全所使用之自用小客
    車(車號:000-0000號)執行搜索，分別扣得自白書、借據各1
    張及本案槍枝1支等物，因而查悉上情。
二、案經陳筱青訴請臺北市政府警察局中山分局報告臺灣新北地
    方檢察署檢察官偵查起訴。
    理  由
壹、程序事項：
一、證人即告訴人陳筱青於偵查中經具結之證述，有證據能力:
㈠、按被告以外之人於偵查中向檢察官所為陳述，除顯有不可信
    之情況者外，得為證據，刑事訴訟法第159條之1第2項定有
    明文。蓋因檢察官與法官同為司法官署，且檢察官代表國家
    偵查犯罪，依法有訊問被告、證人及鑑定人之權力，且須對
    被告有利、不利之情形均應注意，況徵諸實務運作，檢察官
    實施刑事偵查程序，亦能恪遵法定程序之要求，不致有違法
    取證情事，且可信度極高，是被告以外之人於偵查中已具結
    而為證述，除反對該項供述得具有證據能力之一方，已釋明
    「顯有不可信之情況」之理由外，不宜以該證人未能於審判
    中接受他造之反對詰問為由，即遽指該證人於偵查中之陳述
    不具證據能力，方符前揭法條之立法意旨。又所謂「顯有不
    可信之情況」，係指陳述是否出於供述者之真意，有無違法
    取供情事之信用性而言，故應就偵查筆錄製作之原因、過程
    及其功能等加以觀察其信用性，據以判斷該項陳述是否有顯
    不可信之情況，並非對其陳述內容之證明力如何加以論斷。
㈡、查證人陳筱青於檢察官偵查中所為之證述既經具結，被告朱
    奕全與方麒任及方麒任辯護人並未指摘檢察官在為前開偵訊
    時，有任何不法取供之情形，是客觀上並無顯不可信之情況
    。又證人陳筱青雖經本院傳喚、拘提均無著，然本院於審判
    期日業依法提示證人陳筱青於偵查中之證述內容，並告以要
    旨，即已踐行合法調查之程序，自得作為本案之證據使用。
    準此，被告方麒任之辯護人主張證人陳筱青於偵查中之證述
    無證據能力，並不足採。　
二、本案槍枝並非違法搜索而得：
　　辯護人於審理程序時辯稱:本案槍枝可能係違法搜索而得，
    故無證據能力等語，然依卷內證據所示，本案槍枝乃自被告
    朱奕全所使用的自用小客車(車號:000-0000號)所搜扣而得(
    偵17091卷第102-103頁)，且該次搜索係依本院核發之搜索
    票而為(同上卷第81頁；搜索範圍包含000-0000號自用小客
    車)，故該次搜索並無不合法之處，辯護人所辯僅係空言，
    並不足採。
三、本判決以下所引具傳聞性質之各項供述證據，經本院於審理
    期日調查證據時提示並告以要旨後，未據當事人於言詞辯論
    終結前就證據能力部分有所異議，經審酌該言詞陳述或書面
    陳述作成時之情況，該等證據並無違背法定程序取得或顯不
    可信之情形，以之作為證據均屬適當，依據刑事訴訟法第15
    9條之5規定，自應認為均有證據能力。其餘認定事實所引用
    之非供述證據，並無證據證明係公務員違背法定程序所取得
    ，且就本案待證事項復具有相當關連性，亦無刑事訴訟法第
    159條之4顯有不可信之情況與不得作為證據之情形，且經本
    院於審理期日依法進行證據之調查、辯論，依同法第158條
    之4規定之反面解釋，亦均應有證據能力。
貳、實體事項：
一、被告朱奕全、方麒任及方麒任之辯護人之辯稱：
㈠、訊據被告朱奕全固坦承其於事實欄所載之時間，有與被告方
    麒任、告訴人於本案車輛中，且告訴人有打電話籌錢並簽立
    借據等情(本院卷一第160、323頁)，惟矢口否認有何妨害自
    由之行為，辯稱:109年1月14日我因為工作上的事情去找被
    告方麒任，被告方麒任就提到告訴人要找他借錢的事情，被
    告方麒任也提到他已經借了7萬元給告訴人了，因為我有在
    酒店兼職工作，我了解該行薪資、生態，我認為告訴人好像
    要騙被告方麒任的錢，我就想說我來幫忙告訴人、被告方麒
    任一起釐清狀況，然後我們就開車到被告方麒任與告訴人約
    定的地點，待告訴人上車後，我詢問告訴人為何要跟被告方
    麒任借錢、為何有上班卻無法還錢、告訴人是否還有跟其他
    人借錢、借錢用途等問題，並發現告訴人過去簽給被告方麒
    任的借據是用假名，我認為這是詐騙，說要送警局，告訴人
    就開始哭，並打電話給朋友、酒店經紀借錢，我們在等電話
    中耗掉很多時間，告訴人有哭，她說想抽菸、想上廁所，我
    們都有讓她去，我們沒有妨害自由，我們沒有用「若籌不到
    錢就帶你去拍性愛影片及裸照 」之言詞恐嚇告訴人，更沒
    有用槍指著告訴人等語(本院卷一第159-160頁)。
㈡、訊據被告方麒任固坦承其於犯罪事實欄所載之時間，有與被
    告朱奕全、告訴人於本案車輛中，且告訴人有打電話籌錢並
    簽立借據等情(本院卷一第155、365頁)，惟矢口否認有何妨
    害自由之行為，辯稱:我沒有妨害告訴人自由，109年1月14
    日告訴人來找我借錢，我們在車上是在協調告訴人之前的借
    款還沒有還，若告訴人不還錢，我就要去警察局告其詐欺，
    我們行進路線就沿著警察局開車，我們中間還有下車買東西
    ，我們沒有妨害告訴人自由，也沒有拿槍脅迫告訴人等語(
    本院卷一第155、361頁)。
㈢、被告方麒任之辯護人為其利益辯稱:告訴人先前向被告方麒任
    借款，並以假名簽立借據，被告方麒任發現後想把告訴人送
    警局，告訴人因此害怕。當天在車上，告訴人可以下車抽菸
    、買飲料，其若真的受到脅迫，完全有充分的時間可以求救
    ，但未為之，故難以認定被告2人對告訴人有妨害自由的行
    為。於車上時，雖然被告2人有叫告訴人簽立借據，但這是
    因為被告朱奕全有跟酒店小姐處理事務的經驗，認為應該有
    字據較能保護被告方麒任的權益，但過程中沒有妨害告訴人
    自由。又被告方麒任與告訴人過往係以「老公」、「老婆」
    相稱，被告方麒任對告訴人係有感情的，最後告訴人下車時
    ，被告方麒任還給告訴人500元坐車回家，被告方麒任確實
    沒有要妨害告訴人自由等語(本院卷一第372-376頁)。
二、經查：
㈠、被告2人不爭執之事項：
    被告方麒任於109年1月14日19時46分許，駕駛本案車輛搭載
    被告朱奕全，至其與告訴人相約之新北市○○區○○路0段000號
    前，邀請告訴人上車；告訴人上車後，不斷打電話籌錢，於
    事實欄所載之期間，被告方麒任駕駛本案車輛於新北市○○區
    繞行，至同日23時17分許，告訴人在新北市○○區某統一超商
    下車等情，業據被告2人所不爭執(本院卷一第163頁)，並與
    告訴人陳筱青於偵查中的證述內容大致相符(他卷第49-54頁
    )，另有被告方麒任、朱弈全及告訴人之手機雙向通聯即基
    地台位置移動路線圖、上網歷程位置圖(偵17091卷第75-77
    頁)在卷可參，堪信為真實。   
㈡、被告2人確實有事實欄所載之妨害自由犯行，本院說明如下:
１、告訴人即證人陳筱青於偵查中證稱:有一個我會稱呼為「老公
    」的人在我家張貼文字說我玩弄他的感情，並叫我還他3萬
    元，我把這件事跟方威仁(即被告方麒任之原名)說，方威仁
    說會幫我處理，並叫我到新北市○○區00路0段000號前上車，
    方威仁跟我說車上的朋友是要跟著一起去拿錢，我當時會上
    車是因為方威仁說可以幫我處理上開金錢債務的事情，我上
    車後，坐在後座，方威仁開車，那位綽號「小朱」的朋友問
    我是不是有跟方威仁借錢，我說這是他自願幫我處理的，他
    會自願給我吃飯錢並借我3萬元處理債務，一起發生性行為
    後也會給我錢，我解釋說這些金錢往來並非債務，「小朱」
    就說方威仁有跟他借錢，方威仁也跟「小朱」說他的錢都在
    我這裡、我有欠他錢，「小朱」就說給我時間在車上籌錢，
    過程中方威仁就是開車繞來繞去，沒有說要去哪裡，籌錢的
    時候我是在車上傳訊息給其他人跟白維容，也有打LINE和微
    信電話，我是透過微信電話跟白維容聯繫，聯繫到白維容後
    ，我跟白維容說我急需7萬元，也有提到我被人押在車上，
    「小朱」當時跟我說不可以告訴對方我人在哪裡，「小朱」
    後來有直接跟白維容講到電話，「小朱」跟白維容說我欠了
    7萬元，除非匯款給「小朱」，否則不放我走，但「小朱」
    不願意告知當時我們的所在地，講完電話後，「小朱」說要
    停車上廁所，我就趁這時候傳位置訊息給白維容。另「小朱
    」要求我籌錢的過程中，方威仁都是負責開車沒有講話，在
    行駛到快速道路上的時候，「小朱」把槍從公事包拿出來對
    著我的頭，跟我說「乖乖地就不會怎樣」，我當時很緊張、
    害怕，無法判斷該槍的真假，有看到拉保險的動作，但沒有
    裝子彈的動作，在我打電話籌錢的過程中，「小朱」一直拿
    著槍，並說如果籌不到錢就要帶我去拍裸照或性愛影片，我
    覺得我並沒欠方威仁錢，我們是客人跟小姐的關係，他自己
    要給我錢的，「小朱」後來要求我在車上簽立借據跟自白書
    ，並要求我不能報警，否則會找我麻煩，「小朱」還要求一
    個保證人，所以我在借據上面寫下「JOY」即白維容及其手
    機，我後來回到經紀公司後，公司的人就說還是要報警，白
    維容就帶我去報警。再者，我跟方威仁的通訊軟體對話中雖
    然他提到「借了10萬元」等情，但那是他的說法，我認為就
    是吃飯錢、性行為的錢，案發當下我很害怕，也有哭，因為
    對方有槍，也怕對方真的帶我去拍裸照，雖然我有下車上廁
    所，但因為我怕出事，所以不敢逃跑或呼救等語(他卷第49-
    54頁、偵17091卷第161、164頁)。觀諸告訴人於偵查中之證
    述內容，就上車地點、於車內打電話籌錢、至109年1月14日
    23時17分許始下車乙節，與被告2人所述內容大致相符，可
    以採信。另就告訴人證述其受脅迫而遭被告2人妨害自由等
    情，脈絡上並無明顯瑕疵，復經其他補強證據補強後(詳後
    述) ，應可採信，並作為犯罪事實的認定依據。
２、證人白維容於本院審理證稱:我在警詢時提到在109年1月14日
    晚上9時左右接到自稱「小朱」的陌生男子電話，說告訴人
    欠其7萬，我當時表明說告訴我地址，並讓我知道告訴人沒
    事，我可以親自跑一趟拿現金給他們，但「小朱」不跟我說
    地點，我就說有書面資料都沒問題我可以幫忙，告訴人安全
    就好，我也有接到告訴人打給我說她被關起來、欠人錢，需
    要轉7萬給她等情是實話，我當時是告訴人的經紀，當天有
    跟告訴人通到電話，她應該打給我2-4通，告訴人的語氣就
    是害怕跟哭，告訴人有跟我說她在車上，車子就是一直開，
    她也不知道在哪裡，也有提到她被「小朱」拿槍押著，也有
    提到拍裸照的事情，但我不知道拍了沒有，後來告訴人脫困
    後來找我，她一看到我的神情就是慌了、一直哭，然後就把
    她被嚇的過程，例如對方拿槍嚇她、拍裸照之類的過程跟我
    們說，告訴人在車上時有傳一個地址訊息給我等語(本院卷
    一第345-359頁)。衡酌證人白維容於本院審理時證稱:(被告
    方麒任辯護人問:在109年1月14日當時你是否為告訴人的經
    紀)那個時候是等語，可知證人白維容於本案作證時已非告
    訴人之經紀，其應無刻意迴護告訴人之動機，佐以我國法律
    對於偽證之人是有刑責的，考量到證人白維容並非告訴人的
    骨肉至親或者配偶、男女朋友等親密關係，亦與被告2人無
    任何糾紛，其並無必要為了與自己無關之事為不實陳述、串
    供以偽證，其言應可採信。而依證人白維容的證述內容可知
    ，當告訴人還在被告2人的車內與證人白維容通話時，就已
    經告知證人白維容其遭「小朱」拿槍押著，也有提到拍裸照
    之事乙節，若被告2人確實未有如此行為，被告朱奕全大可
    於與證人白維容通話時否認之，然被告朱奕全卻未為之，可
    見告訴人所指之事並非虛言，佐以證人白維容證稱其感受到
    告訴人的情緒是害怕的、有在哭，此情與告訴人受到脅迫而
    遭他人妨害自由者的反應相合，證人白維容之證言與告訴人
    之證言彼此間大致相合，無明顯衝突之處，應可作為補強告
    訴人證述其遭被告2人妨害自由之過程的補強證據。
３、又被告2人於109年1月14日21時30分許(即本案案發過程中)，
    在Line通訊軟體上互相傳送如附表三所示的訊息（偵19751
    卷第127頁），被告2人此開對話內容(例如「拍裸照放人?」
     、「拍照完放走 再叫她還錢」)與告訴人於偵查中所證內
    容相吻合，依常情推斷，若非被告2人將此開訊息的內容以
    口頭或他法示以告訴人，豈有如此巧合告訴人所證之內容與
    被告2人的對話內容如此相合，顯見被告2人確有以「拍裸照
    」等內容脅迫告訴人，此開對話內容擷圖足為告訴人證述被
    告2人確實有以「若籌不到錢就帶你去拍性愛影片及裸照」
    等言語脅迫告訴人的補強證據。
４、復臺北市政府警察局中山分局員警持本院所核發之搜索票搜
    索被告朱奕全所使用之車牌號碼000-0000號自用小客車時，
    查得被告朱奕全放置於該車後座之公事包，並自該公事包搜
    得本案槍枝；搜索被告方麒任於新北市○○區○○街000號0樓之
    住所時，扣得告訴人於109年1月14日簽立之自白書、借據，
    此有本院核發之搜索票、搜索扣押筆錄、現場及扣案物品照
    片在卷可參(偵17091卷第81、89、102-103頁、偵 19751卷
    第71-81頁)，此開客觀證據與告訴人於偵查中證述「小朱」
    (即被告朱奕全)把槍從公事包拿出來，脅迫其簽立之自白書
    及借據的情節可以吻合，準此，告訴人對於其遭被告2人持
    本案槍枝脅迫之證言並非無的放矢，確有可信之處。
５、綜上所述，告訴人於偵查中的證言，除與證人白維容的證言
    可茲補強外，另有被告2人間的Line通訊軟體對話擷圖、本
    院核發之搜索票、搜索扣押筆錄、現場及扣案物品照片等客
    觀證據可供佐證，告訴人證稱被告2人有共同犯如犯罪事實
    欄所載之妨害自由犯行，已足認定。
㈢、被告2人及被告方麒任之辯護人雖以前詞置辯：
１、渠等雖辯稱被告2人並無持槍或以「拍性愛影片及裸照」之言
    詞脅迫告訴人，然此開事項除經告訴人及證人白維容證述明
    確外，亦有本判決「貳、二、㈡、４及５」段落所示的客觀證
    據可資佐證，被告2人及方麒任辯護人均無法合理解釋為何
    被告朱奕全所使用的車牌號碼000-0000號自用小客車內，搜
    出與告訴人證言相符之「裝有槍枝的公事包」，亦無法合理
    解釋為何被告2人彼此間的Line通訊軟體對話亦出現「拍裸
    照放人?」 、「拍照完放走 再叫她還錢」等與告訴人所證
    述幾近吻合的詞語，被告2人所辯皆與客觀證據有明顯齟齬
    之處，渠等辯稱應僅係空言否認，乃臨訟杜撰之詞。
２、再者，雖然被告2人將告訴人困於本案車輛之期間，渠等有停
    車買飲料、抽菸，然告訴人於偵查中證稱:我怕我出事，所
    以不敢逃跑或呼救等語(偵17091卷第164頁)，且被告方麒任
    亦陳稱:我們那天開車一直繞，繞很久，我們有讓告訴人下
    車抽菸，有跟告訴人講說不要趁機跑等語(偵19751卷第149
    頁、本院卷一第157頁)，佐以被告不論人數、身型均較告訴
    人有明顯優勢(被告方麒任身高體重為173公分、75公斤；被
    告朱奕全身高體重為173公分、60公斤；告訴人身高體重約
    為158公分、40-50公斤；本院卷一第158頁)，況依社會常情
    以觀，若要商討債務或要求欠款者籌錢，大可至公開場合為
    之(例如便利商店座位區、咖啡店等地方)，根本不需要在狹
    小的車內空間，持續開車數小時，在車內完成商討債務或籌
    錢的程序，被告2人顯係利用渠等之身材、人數優勢，搭配
    持槍、言詞脅迫的方式，將告訴人控制在車內狹小空間或被
    告2人可及時掌控之處，告訴人因此受驚嚇而有人身安全的
    擔憂，未當場呼救或報警，係屬合理。又告訴人遭被告2人
    以脅迫之方式妨害自由後，欲儘快找到可信賴的同事(即證
    人白維容)訴說、商討後再報警，而非馬上打電話報警，也
    沒有違背經驗法則，被告2人及方麒任辯護人之辯詞僅係以
    告訴人可以買飲料、抽菸等情即主張被告2人未有本案犯行
    等情，無從推翻本院前開之認定。
３、至於被告方麒任或許與告訴人間有金錢債務糾紛，或告訴人
    縱使有以可議之方式自被告方麒任處獲取金錢，被告朱奕全
    或亦出於幫忙朋友即被告方麒任處理債務之意，但被告2人
    必須以合法之手段請求告訴人履行債務，而非以本案事實欄
    所載之行為要求告訴人簽立借據、自白書，是縱使被告2人
    主觀上並無不法所有意圖，但亦無解渠等以脅迫方式妨害自
    由或使人行無義務之事。
三、綜合上述，被告2人於本案的犯行已臻明確，應該依法論科
    。
四、論罪科刑：
㈠、被告2人所犯之罪名：
１、按刑法第302條第1項、第304條第1項及第305條之罪，均係
    以人之自由為其保護之法益。刑法第304條第1項之罪所稱之
    以強暴、脅迫使人行無義務之事或妨害人行使權利，其手段
    自當包括以將來之惡害為通知之恐嚇行為，是該恐嚇行為係
    屬強制行為之一部，不另論以刑法第305條恐嚇危害安全罪
    ；另按刑法第302條第1項之罪所稱之私行拘禁或以其他非法
    方法剝奪人之行動自由，仍不外以強暴、脅迫為手段，如以
    使人行無義務之事，或妨害人行使權利為目的，而其強暴脅
    迫復已達於剝奪人行動自由之程度，仍應逕依第302條第1項
    論罪，並無適用同法第304條第1項之餘地。
２、核被告2人所為，均係犯刑法第302條第1項之以非法方法剝奪
    他人行動自由罪。
㈡、共同正犯之說明：
　　被告2人就本案犯罪行為，彼此間有犯意之聯絡及行為之分
    擔，為共同正犯。
㈢、量刑：
　　爰以行為人之責任為基礎，審酌被告2人僅因認為被告方麒
    任與告訴人有金錢債務關係，為求告訴人還款，竟不思以和
    平、理性方式尋求解決，竟以脅迫之方式，共同剝奪告訴人
    之行動自由，並迫使告訴人簽立借據及自白書，佐以被告2
    人犯後並未深悟己非之態度，亦未與告訴人達成和解，再兼
    衡本案的起因(被告方麒任認告訴人積欠其7萬元之債務)、
    被告2人於本案的分工樣態(被告方麒任駕駛車輛，被告朱奕
    全持槍脅迫告訴人)、素行、智識程度、家庭生活狀況與工
    作情形(本院卷一第369-370頁)等一切情狀，就被告2人所犯
    之罪，分別量處如主文所示之刑，並均諭知易科罰金之折算
    標準。
五、沒收：
㈠、扣案告訴人簽發之借據、自白書，對於告訴人來說具有索償
    之可能，應可認具有財產價值，此為被告2人為本案犯行所
    取得之物，均為渠等之犯罪所得，應依刑法第38條之1第1項
    前段之規定宣告沒收。
㈡、扣案之本案槍枝1支，係被告朱奕全所有，供被告2人犯本案
    犯行之用，業據本院認定如前，爰依刑法第38條第2項前段
    之規定，宣告沒收。至本案其餘扣案之物品，無證據證明與
    本件犯行有直接關聯，爰均不予宣告沒收。
參、依刑事訴訟法第299條第1項前段（依判決精簡原則，僅記
    載程序法條文），判決如主文。
本案經檢察官王凌亞提起公訴；檢察官江佩蓉到庭執行職務。
中　　華　　民　　國　　111 　年　　8 　　月　　18　　日
              刑事第十一庭審判長法  官  郭峻豪
                                
　　　　　　　　　　　　　　　  法  官  施吟蒨

                                法  官  沈  易
以上正本證明與原本無異。
如不服本判決，應於判決送達後20日內敘明上訴理由，向本院提
出上訴狀 (應附繕本) ，上訴於臺灣高等法院。其未敘述上訴理
由者，應於上訴期間屆滿後20日內向本院補提理由書「切勿逕送
上級法院」。 
                                書記官  陳湘文
中　　華　　民　　國　　111 　年　　8 　　月　　18　　日

附錄本案所犯法條全文：
中華民國刑法第302條
私行拘禁或以其他非法方法，剝奪人之行動自由者，處 5 年以
下有期徒刑、拘役或 9 千元以下罰金。
因而致人於死者，處無期徒刑或 7 年以上有期徒刑；致重傷者
，處 3 年以上 10 年以下有期徒刑。
第 1 項之未遂犯罰之。

附表一：
編號 扣案物名稱及數量 備註 1 大麻(小)1包 搜索扣押資訊 受執行人:朱奕全 執行處所:新北市汐止區鄉長路2段23巷18號6樓。 卷證出處:偵17091卷第83-89頁。 2 大麻(小)1包  3 熱縮膜(小)3包  4 熱縮膜(大)1包  5 黑色夾鏈袋2包  6 電子磅秤3臺  7 菸斗濾網2包  8 菸斗濾嘴1包  9 吸食器2個  10 菸斗1支  11 電子菸吸食器1組  12 捲菸紙3包  13 捲菸器1個  14 研磨器(內有大麻殘渣)1個  15 打火機1個  16 封膜機1臺  17 大麻(小)10包  18 大麻(大)1包  19 Iphone11 pro 手機1支  20 Iphone6s 手機1支  21 Iphone7 手機1支  22 瓦斯手槍1支  
附表二：
編號 扣案物名稱及數量 備註 1 自白書1張 搜索扣押資訊 受執行人:方麒任 執行處所:新北市三重區安樂街109號3樓 卷證出處:偵19751卷第71-75頁。  2 借據1張  

附表三(被告方麒任、朱奕全之Line通訊軟體對話)：
對話內容擷取如下 卷證出處 朱奕全:你想怎麼辦? 方麒任:我也不知道 朱奕全:拍裸照放人? 方麒任:你覺得該怎麼處理? 方麒任:蛤 方麒任:這有用嗎? 朱奕全:拍完照放走 再叫她還錢 方麒任:去哪裡拍? 朱奕全:山上 方麒任:不先簽借據和本票嗎? 偵19761卷第127頁